臺北高等行政法院裁定
110年度訴字第708號
原      告  邊鵬                                        
訴訟代理人  馬在勤  律師
複 代理 人  陳佳雯  律師
被      告  國軍退除役官兵輔導委員會

代  表  人  馮世寬（主任委員）

訴訟代理人  曾懋銓              
            黃莉芳                                
上列當事人間有關退輔事務事件，本院裁定如下：
    主  文
本件於本院110年度訴字第160號行政訴訟事件終結前，停止訴訟
程序。
    理  由
一、按行政訴訟之裁判，除前項情形外，有民事、刑事或其他行
    政爭訟牽涉行政訴訟之裁判者，行政法院在該民事、刑事或
    其他行政爭訟終結前，得以裁定停止訴訟程序，行政訴訟法
    第177條第2項定有明文。
二、事實經過：
  ㈠原告前經國防部空軍司令部（下稱空軍司令部）以民國99年1
    0月5日國空人勤字第0990011041號函核定，自99年11月8日
    退伍生效，並支領退休俸，並經被告核發榮譽國民證（下稱
    榮民證），屬國軍退除役官兵輔導條例（下稱輔導條例）第
    2條第1項所稱退除役官兵，享有該條例所規定之權益。原告
    於109年3月30日因案入監服刑，被告依輔導條例第32條第1
    項及其施行細則第12條第1項第3款規定，以109年5月29日輔
    養字第1090037702號函(下稱109年5月29日函）通知原告，
    自服刑之日起至執行完畢原因消滅止，停止其退除役官兵權
    益。嗣原告依輔導條例施行細則第12條第3項規定，通知被
    告所屬新北市榮民服務處其刑期已於109年8月7日執行完畢
    ，經被告所屬新北市榮民服務處以109年8月11日新北處字第
    1090010036號函陳報被告，被告則以109年8月20日輔養字第
    1090061208號函（下稱109年8月20日函）復原告，其停權原
    因已消滅，得依相關規定重新申請退除役官兵權益。
  ㈡其間，空軍司令部以原告於支領退休俸期間，違反國家安全
    法（下稱國安法）第2條之1規定未遂，經臺灣高等法院108
    年度上訴字第1590號刑事判決處有期徒刑6月確定在案（下
    稱系爭刑事判決），依國安法第5條之2第1項規定，以109年
    6月22日國空人勤字第1090007354號函（下稱109年6月22日
    函）通知原告，自系爭刑事判決確定時即109年2月12日喪失
    請領退除給與之權利，並應繳回自實際犯罪時即105年9月26
    日起已支領之退休俸。被告乃據空軍司令部上開函文，依輔
    導條例第32條第2項規定，以109年11月25日輔養字第109008
    7949號函（下稱原處分），自109年2月12日起永遠停止原告
    之退除役官兵權益，併予註銷其榮民證，並撤銷被告109年5
    月29日函及109年8月20日函。原告不服原處分，提起訴願，
    經訴願決定駁回，遂提起本件行政訴訟。
三、經查，本件被告係因空軍司令部以109年6月22日函審認原告
    依國安法第5之2條第1項規定喪失請領退除給與之權利，而
    以原處分通知原告，自109年2月12日起永遠停止原告之退除
    役官兵權益，併予註銷其榮民證。關於原告對空軍司令部10
    9年6月22日函之爭執，現由本院110年度訴字第160號退除給
    與事件審理中，有本院前案查詢表可稽。是本院110年度訴
    字第160號退除給與事件之裁判結果，對本件裁判產生影響
    ，而為本件裁判之先決事實。本院基於訴訟經濟及避免裁判
    兩歧，認有依行政訴訟法第177條第2項規定，於本院110年
    度訴字第160號行政訴訟事件終結確定前，停止本件訴訟程
    序之必要，爰裁定如主文。
中　　華　　民　　國　　111 　年　　9 　　月　　1 　　日
　　　　　　　　　　臺北高等行政法院第六庭
                              審判長法  官　許麗華
                                    法  官　林學晴
                                    法  官　郭淑珍 
上為正本係照原本作成。
如不服本裁定，應於送達後10日內向本院提出抗告狀（須按他造
人數附繕本）。
中　　華　　民　　國　　111 　年　　9 　　月　　1 　　日
          　　　　　　      　　　  書記官  朱倩儀